【裁判字號】    91,連易,19
【裁判日期】    920325
【裁判案由】    傷害
【裁判全文】
福建金門地方法院刑事判決                          九十一年度連易字第一九號
    公  訴  人  福建金門地方法院檢察署檢察官
    被      告  甲○○
右被告因傷害案件，經檢察官提起公訴（九十一年度偵字第九十九號），本院判決如
左：
    主  文
甲○○傷害人之身體，累犯，處有期徒刑陸月，如易科罰金，以參佰元折算壹日。
    事  實
一、甲○○前曾因重傷害案件，經台灣高等法院以八十六年上訴字第三六０二號判處
    有期徒刑二年八月，於民國（下同）八十九年四月八日執行完畢。仍不知悔改，
    於九十一年八月二十四日十九時三十分許，因祥通電視有限公司（下稱祥通公司
    ）有線電視節目突然斷訊，心生不滿，得知任職於祥通公司修護員之父子陳崇福
    、陳高強正在連江縣北竿鄉碧園公園內修復通訊，旋前往該處，並在路上拾得鐵
    製傳動軸，到達上述碧園公園後，即基於傷害之犯意，以所拾得之鐵製傳動軸攻
    擊陳氏父子，致陳崇福因而受有頭部挫傷併腦震盪，雙眼挫傷併右眼視網膜出血
    ；陳高強受有顏面及肢體多處挫、擦傷。嗣經據報前往處理之警員當場查獲。並
    扣得該傳動軸一支。
二、案經被害人陳崇福、陳高強訴由連江縣警察局報請福建金門地方法院檢察署檢察
    官偵查起訴。
    理  由
一、訊據被告對於傷害犯行雖坦承不諱，惟辯稱：是他們先激怒我，我才打他們云云
    。經查：右開犯罪事實，業據告訴人陳崇福、陳高強指述綦詳，並有陸軍步兵第
    一九三旅野戰醫院、長庚紀念醫院診斷証明書及扣押物品清單附卷可稽，本件事
    證明確，被告犯行應堪認定。
二、核被告所為，係犯刑法第二百七十七條第一項之傷害罪。爰審酌被告犯罪動機、
    目的、犯罪對告訴人所造成之損害非屬輕微、犯後態度不佳等一切情狀，量處如
    主文所示之刑，併諭知易科罰金之折算標準。又被告前曾因重傷害案件，經台灣
    高等法院以八十六年上訴字第三六０二號判處有期徒刑二年八月，於八十九年四
    月八日執行完畢，業據其供明在卷，並有台灣高等法院被告全國前案紀錄表附卷
    可憑，其於五年內再犯本件有期徒刑以上之罪，為累犯，應依法加重其刑。扣押
    之傳動軸雖係供犯罪所用之物，惟非屬被告所有之物，業據被告供承在卷，故無
    庸依刑法三十八條第一項第二款宣告沒收，併此敘明。
據上論斷，應依刑事訴訟法第二百九十九條第一項前段，刑法第二百七十七條第一項
、第四十七條、第四十一條第一項前段，罰金罰鍰提高標準條例第一條前段，判決如
主文。
本案經檢察官宋重和到庭執行職務。
中    華    民    國      九十二      年      三      月      二十五    日
                                      福建金門地方法院連江刑事庭
                                              法  官  葉  珊  谷
右判決正本證明與原本無異。
對於本件判決如有不服，應於收受送達後十日內向本院提出上訴書狀，上訴於福建高
等法院金門分院，並按他造當事人之人數附具繕本。
中    華    民    國      九十二      年      三      月      二十五    日
                                              書記官  林  長  貴
附錄本案論罪科刑法條
刑法第二七七條第一項：
傷害人之身體或健康者，處三年以下有期徒刑、拘役或一千元以下罰金。


司法院資訊處製作；財團法人民間司法改革基金會備份。
